【裁判字號】    95,上易,1380
【裁判日期】    950824
【裁判案由】    竊盜
【裁判全文】
臺灣高等法院刑事判決                95年度上易字第1380號
上  訴  人
即  被  告  乙○○
                      巷12號.
上列上訴人因竊盜案件，不服臺灣桃園地方法院95年度易字第21
9號，中華民國95年 6月1日第一審判決（起訴案號：臺灣桃園地
方法院檢察署94年度偵字第 17556號，併辦案號：臺灣新竹地方
法院檢察署94年度偵字第5732號、臺灣彰化地方法院檢察署95年
度偵字第1540號），提起上訴，本院判決如下：
    主  文
上訴駁回。
    理  由
一、本案經本院審理結果，認第一審判決被告乙○○係犯刑法第
    320條第 1項之竊盜罪及第321條第1項第1款之夜間侵入住宅
    竊盜罪，同時審酌被告正值青壯，不思正當營生，竟圖謀不
    勞而獲，於短短 2月之間多次竊取他人財物，犯罪情節非輕
    ，犯後又飾詞圖卸，尚無悔意等一切情狀，量處有期徒刑 1
    年。認事用法及量刑，均無不當，應予維持，並引用第一審
    判決書記載之事實、證據及理由（如附件）。
二、被告上訴意旨，指摘原審量刑過重。惟被告曾有多次竊盜、
    及妨害公務、違反毒品危害制條例、槍砲彈藥刀械管制條例
    等前科，經法院判刑確定，並執行完畢，猶不能悔改向善，
    再犯本案竊盜罪行，情節非輕；且本件被告所犯加重竊盜罪
    ，法定本刑為6月以上5年以下有期徒刑，被告復構成連續犯
    ，依法並須加重法定本刑，原審量處被告有期徒刑 1年，自
    無過重。足見被告上訴，為無理由，應予駁回。
據上論斷，應依刑事訴訟法373條、第368條，判決如主文。
本案經檢察官謝英民到庭執行職務。
中    華    民    國    95    年    8     月    24    日
                  刑事第八庭審判長法  官  鄭文肅
                                  法  官  楊炳禎
                                  法  官  陳國文
以上正本證明與原本無異。
不得上訴。
                                  書記官  吳素雲
中    華    民    國    95    年    8     月    24    日
附錄：本案論罪科刑法條全文
中華民國刑法第321條
犯竊盜罪而有左列情形之一者，處六月以上、五年以下有期徒刑
：
一  於夜間侵入住宅或有人居住之建築物、船艦或隱匿其內而犯
    之者。
二  毀越門扇、牆垣或其他安全設備而犯之者。
三  攜帶兇器而犯之者。
四  結夥三人以上而犯之者。
五  乘火災、水災或其他災害之際而犯之者。
六  在車站或埠頭而犯之者。
前項之未遂犯罰之。
附件：
臺灣桃園地方法院刑事判決               95年度易字第219號
公  訴  人  臺灣桃園地方法院檢察署檢察官
被      告  乙○○  男  30歲（民國○○年○月○○日生）
                    身分證統一編號：Ｚ000000000號
                    住新竹縣新豐鄉○○村○鄰○○路○段201
                      巷12號6樓
上列被告因竊盜案件，經檢察官聲請簡易判決處刑（九十四年度
偵字第一七五五六號），暨移送併案審理（臺灣新竹地方法院檢
察署九十四年度偵字第五七三二號、臺灣彰化地方法院檢察署九
十五年度偵字第一五四０號），本院認不宜逕以簡易判決處刑，
改依通常程序審理，判決如下：
    主  文
乙○○連續於夜間侵入住宅竊盜，處有期徒刑壹年。
    事  實
一、乙○○意圖為自己不法之所有，並基於概括犯意，先後於下
    列時、地實施竊盜及加重竊盜之犯行：
  (一)民國九十四年九月二十二日上午六時許，乙○○見丙○○所
    有之車號ＫＺ－二一八一號自用小客車停放於桃園縣龜山鄉
    ○○村○○○路上某停車格，該車門上並插有鑰匙一把，遂
    持該把鑰匙開啟該車車門並發動引擎駛離現場，竊取該車得
    手。嗣於同日下午五時四十五分許，在國道一號公路南向二
    十七‧三公里處為警攔檢查獲，並扣得前開鑰匙一把。
  (二)九十四年九月二十四日凌晨二時許，乙○○央求不知情之謝
    陳能駕駛車號ＬＷ－三五二一號自用小客車自新竹縣湖口鄉
    友人住處搭載其前往新竹市ＲＥＬＡＸ舞廳，於回程途中，
    乙○○先引導不熟悉回程路徑之謝陳能駕車進入新竹市○○
    街，再要求其調頭開出，乙○○藉此機會觀察環境後，遂於
    同日凌晨三時四十分許以找朋友為由，要求謝陳能停車等候
    ，其獨自一人下車，前往民富街一五二號住宅，並以不詳方
    法打開該住宅鐵捲門後侵入該住宅一樓客廳，竊得甲○○管
    領之音響主機二台得手，並將之放置於紙箱中，搬運至民富
    街路旁，再前往謝陳能停車地點，要求其調頭至紙箱放置地
    點後，將音響主機搬上車輛後座，並請謝陳能協助載運離去
    。嗣經警調閱民富街一五二號住宅附近監視器錄製之光碟，
    始循線查知上情。
  (三)九十四年十月十一日晚間六時四十分至九時四十分間某時，
    乙○○見丁○○所有之車號ＸＡ－三九九八號（併案意旨書
    誤載為ＸＡ－三九八八號）自用小客車停放於彰化縣彰化市
    ○○路一號前停車格內，竟以不詳方法開啟該車車門後，竊
    取其中ＪＶＣ廠牌汽車音響一臺及汽車行照一張等物得手後
    揚長而去。嗣經警於前開車號ＸＡ－三九九八號車引擎蓋上
    等處採得指紋二枚，經比對後發現與乙○○右手拇指、左手
    中指之指紋相符，始知上情。
二、案經內政部警政署國道公路警察局第一警察隊報請臺灣桃園
    地方法院檢察署檢察官偵查後聲請簡易判決處刑，暨新竹市
    警察局第一分局報請臺灣新竹地方法院檢察署檢察官、被害
    人顏文州訴由彰化縣警察局彰化分局報請臺灣彰化地方法院
    檢察署檢察官偵查後移送併案審理，本院改依通常程序審理
    。
    理  由
一、訊據被告乙○○對於事實一、(一)部分之犯行坦承不諱（見本
    院九十五年四月二十一日準備程序筆錄及九十五年五月十八
    日審判筆錄），惟矢口否認有事實一、(二)(三)部分之犯行，辯
    稱：伊雖於九十四年九月二十四日凌晨有請謝陳能駕車搭載
    伊前往新竹市ＲＥＬＡＸ舞廳，然自舞廳離開後，即請謝陳
    能送伊回家，並未前往民富街偷竊；又同年十月十一日伊有
    去彰化找朋友盧廷鑫，盧廷鑫當時駕駛車號ＸＡ－三九九八
    號自用小客車在彰化交流道與伊碰面，並以手受傷為由，請
    伊協助開車至彰化火車站，伊才會在車上留下指紋，伊並未
    竊取該車內之汽車音響及行照等物云云。經查：
  (一)事實一、(一)部分：業據證人即被害人丙○○於檢察官偵查中
    證述明確，並有鑰匙一把扣案可稽，復有贓物認領保管單及
    車輛竊盜、車牌失竊資料個別查詢報表－查詢車輛認可資料
    等件在卷為憑，被告上開自白，堪認與事實相符。
  (二)事實一、(二)部分：
    1.按被告以外之人於審判外之言詞或書面陳述，除法律有規
      定者外，不得作為證據，刑事訴訟法第一百五十九條第一
      項定有明文。而所謂法律有規定者，包括同法第一百五十
      九條之一第二項規定「被告以外之人於偵查中向檢察官所
      為之陳述，除顯有不可信之情況者外，得為證據。」之例
      外情形。至於司法院大法官會議釋字第五八二號解釋，係
      在說明無論一般證人或共同被告，於審判中，均應依人證
      之法定調查程序，到場具結陳述，並接受被告之詰問，其
      陳述始得作為認定被告犯罪事實之依據之旨，與上開傳聞
      法則之相關規定無涉（最高法院九十五年度臺上字第一八
      ０一號判決意旨參照）。查證人謝陳能於檢察官偵查中雖
      係以被告身分應訊，未經具結，然其嗣經本院於審理中以
      證人身分傳喚到庭作證，依法具結，並給予被告詰問之機
      會，又將其前開偵查中筆錄提示被告並告以要旨後，由被
      告依法辯論，被告訴訟上之防禦權已資保障，而本院就謝
      陳能於檢察官偵查中之陳述復查無顯不可信之情形，依上
      開說明，謝陳能於檢察官偵查中之陳述自具有證據能力。
    2.查被告此部分犯行，業據證人謝陳能於檢察官偵查中供稱
      ：乙○○從新竹市ＲＥＬＡＸ舞廳下來後，在回家的路上
      ，經過棒球場對面，乙○○叫伊右彎進入民富街內，開快
      到中正路時乙○○又叫伊將車調頭，伊就調頭快開回棒球
      場時，乙○○叫伊停車等候，說要去找朋友，等了半個鐘
      頭，因伊很累就睡著了，後來乙○○過來敲伊的車窗，說
      東西在後面馬路上，伊就將車子調頭，慢慢跟著乙○○，
      開沒多遠，乙○○就將二箱東西搬上車後座放著等語明確
      （見新竹地檢署偵查卷第三十八、三十九頁），核與證人
      即被害人甲○○於檢察官偵查中證稱：伊家住在棒球場斜
      對面，遭竊當時全家人都在睡覺，後來伊之父親起床，下
      樓至一樓發現原本上鎖之鐵捲門被打開，沒有被撬開的痕
      跡，放在一樓的音響二臺遺失，該種音響主機一個人一次
      搬二臺沒問題等語相符（見新竹地檢署偵查卷第四十四頁
      ），參以車號ＬＷ－三五二一號自用小客車確於九十四年
      九月二十四日凌晨三、四時左右出現於民富街一五二號前
      ，有現場監視器所錄光碟翻拍照片在卷可資佐證。證人謝
      陳能雖於本院審理時改稱：被告只搬一次物品上車，但因
      當時很累，沒有細看被告搬了幾箱等語，又稱：其係倒車
      去為被告載運物品等語（見本院前開審判筆錄），與偵查
      中所述有所不符，然按證人之陳述有部分前後不符，或相
      互間有所歧異時，究竟何者為可採，法院本得依其自由心
      證予以斟酌，若其基本事實之陳述與真實性無礙時，仍非
      不得予以採信，非謂一有不符或矛盾，即認其全部均為不
      可採信（最高法院九十年度臺上字第六０七八號判決意旨
      參照），衡諸本件事發日期距離本院審理之時，已有八月
      之久，證人謝陳能又自始均稱其當時很累，精神狀況不佳
      ，是其對於本件案發前後之部分細節未能明確記憶，或有
      前後不一之陳述，堪認尚與常情無違，又證人謝陳能對於
      其當時係經被告指引前往民富街，於棒球場附近停車等候
      ，並經被告要求於民富街上載運不明物品等主要情節，前
      後供述均互核一致，而被告復自承其與證人謝陳能係朋友
      關係，並無怨隙（見新竹地檢署偵查卷第八頁），謝陳能
      自無一再構陷被告之必要，依上開說明，證人謝陳能前開
      供證雖有些微矛盾，仍非全無可採，其於檢察官偵查中所
      為之上開供述，距離本件案發日期較近，衡情記憶應較清
      晰，自可引為認定被告犯罪事實之基礎。
  (三)事實一、(三)部分：業據被害人丁○○於警詢中陳述：其於九
    十四年十月十一日晚間六時四十分許，將車號ＸＡ－三九九
    八號自用小客車停放於彰化市○○路一號前停車格內，嗣於
    同日晚間九時四十分許，發現車上ＪＶＣ廠牌汽車音響及汽
    車行照遭竊等語甚詳（被告於本院準備程序中表示同意引用
    此部分為證據，見本院前開準備程序筆錄），且經警方於該
    車採集指紋送驗結果，於引擎蓋等處所採得之指紋二枚，與
    被告右手拇指及左手中指之指紋相符，此有內政部警政署刑
    事警察局九十四年十二月八日刑紋字第０九四０一六八四五
    九號鑑驗書附卷足佐（見彰化縣警察局彰化分局卷宗第六、
    七頁）。被告雖辯稱：其係因盧廷鑫手受傷，始為其駕駛該
    車云云，惟盧廷鑫業於九十四年十二月二十八日死亡，有其
    戶籍資料查詢結果在卷可查，被告所辯上情，已難查證屬實
    ，且被告於本院審理時供稱：盧廷鑫係自行開車前往彰化交
    流道與伊會合，後來伊於彰化火車站下車，盧廷鑫又自行開
    車離去等語（見本院前開審判筆錄），然盧廷鑫既能自行駕
    車前往彰化交流道與被告會合，嗣又自彰化火車站駕車離去
    ，自無駕駛之困難，豈有無端要求被告為其駕車之必要？可
    見被告辯稱係為盧廷鑫駕車，始接觸該車云云，已難採信。
    再者，被告供稱其僅開車門坐在駕駛座，並未碰到其他地方
    云云，然警方卻於該車引擎蓋上採集到被告指紋，益見被告
    所辯不單與常情有違，又顯與事實不符，更何況本件被害人
    係車內音響及行照遭竊，車輛本身仍停放於原處，並未移動
    ，被告辯稱盧廷鑫駕駛該車與其會面，再由其駕車云云，顯
    屬事後杜撰圖卸之詞，洵非可採。
  (四)綜上論述，被告所辯均非可採，本件事證已臻明確，被告犯
    行均堪認定。
二、核被告事實一、(一)及(三)之所為，均係犯刑法第三百二十條第
    一項之普通竊盜罪；事實一、(二)之所為，則係犯刑法第三百
    二十一條第一項第一款之於夜間侵入住宅竊盜罪。被告先後
    二次普通竊盜及一次加重竊盜犯行，時間緊接，所犯均係基
    本構成要件相同之罪，顯係基於概括犯意為之，為連續犯，
    應從情節較重之於夜間侵入住宅竊盜一罪論，並加重其刑。
    事實一、(二)及(三)部分雖未據起訴，惟與起訴部分具有連續犯
    之裁判上一罪關係，為起訴效力所及，本院自應予以審究。
    爰審酌被告正值青壯，不思正當營生，竟圖謀不勞而獲，於
    短短二月之間多次竊取他人財物，犯罪情節非輕，犯後又飾
    詞圖卸，難認已有悔意等一切情狀，量處如主文所示之刑。
    扣案之鑰匙一把，被告堅決否認為其所有，本院復查無確據
    證明係被告所有，自不得諭知沒收，併予敘明。
據上論斷，應依刑事訴訟法第四百五十二條、第二百九十九條第
一項前段，刑法第五十六條、第三百二十一條第一項第一款判決
如主文。
本案經檢察官徐則賢到庭執行職務。
中    華    民    國    95    年    6     月    1     日
                  刑事第八庭  審判長法  官  曾家貽
                                    法  官  吳為平
                                    法  官  袁雪華
上正本證明與原本無異。
如不服本判決，應於判決送達後10日內向本院提出上訴狀（應附
繕本），上訴於臺灣高等法院。
                                    書記官  邱仲騏
中    華    民    國    95    年    6     月    1     日
附錄本案論罪科刑之法條：
中華民國刑法第321條
犯竊盜罪而有左列情形之一者，處六月以上、五年以下有期徒刑
：
一  於夜間侵入住宅或有人居住之建築物、船艦或隱匿其內而犯
    之者。
二  毀越門扇、牆垣或其他安全設備而犯之者。
三  攜帶兇器而犯之者。
四  結夥三人以上而犯之者。
五  乘火災、水災或其他災害之際而犯之者。
六  在車站或埠頭而犯之者。
前項之未遂犯罰之。


司法院資訊處製作；財團法人民間司法改革基金會備份。
